臺灣臺南地方法院臺南簡易庭民事判決
111年度南簡字第973號
原      告  裕融企業股份有限公司

法定代理人  嚴陳莉蓮
訴訟代理人  季佩芃律師
被      告  劉慶忠律師即顏子晏之遺產管理人
上列當事人間清償債務事件，本院於民國111年9月1日言詞辯論
終結，判決如下：
    主      文
被告應於管理被繼承人顏子晏之遺產範圍內，給付原告新臺幣肆
拾肆萬肆仟貳佰零陸元，及自民國110年6月8日起至清償日止，
按週年利率百分之16計算之利息。
訴訟費用新臺幣肆仟參佰伍拾元由被告於管理被繼承人顏子晏之
遺產範圍內負擔。
本判決得假執行。
    事實及理由
一、原告起訴主張：被繼承人顏子晏於民國110年5月間，將西元
    2014年份、車牌號碼000-0000號自小客車，以動產抵押方式
    向原告貸款新臺幣（下同）450,000元，約定自110年6月7日
    起至115年5月7日止，每月一期，每期支付9,585元，分60期
    攤還，而被繼承人顏子晏於110年7月14日死亡，尚有444,20
    6元未清償，被告為其遺產管理人，應於管理遺產範圍內清
    償之，爰提起本件訴訟請求給付，並聲明求為判決如主文第
    1項所示。
二、被告則以：被繼承人顏子晏係以動產抵押方式向原告貸款，
    原告依法自得實施占有該動產標的及變賣，其變賣數額（或
    該標的價額）應由原告為合理市場估價及計算之後，自其請
    求數額中扣除，惟原告怠於履行，應自行承擔等語，資為抗
    辯。
三、得心證之理由：
（一）原告主張之上開事實，業據提出與其所述相符之分期付款
      暨債權讓與契約、還款明細表、顏子晏除戶謄本、臺灣高
      雄少年及家事法院111年度司繼字第1125號民事裁定暨確
      定證明書為憑，且為被告所不爭執，堪信為真實。
（二）被告雖辯稱原告依法自得實施占有該動產標的及變賣，其
      變賣數額（或該標的價額）自應由其請求數額中扣除，惟
      原告怠於履行，應自行承擔云云；惟原告並未占有系爭動
      產，且取回動產亦非原告之義務，是被告上開所辯，尚非
      可採。
（三）從而，原告依契約之法律關係，請求被告於管理顏子晏之
      遺產範圍內給付如主文第l項所示之金額及利息，為有理
      由，應予准許。
四、本件判決基礎已臻明確，兩造其餘攻擊、防禦方法與舉證，
    經審核結果並不能動搖該基礎，且與本件事實之認定無涉，
    自無庸一一贅述，附此敘明。　　　
五、按訴訟費用，由敗訴之當事人負擔；而法院為終局判決時，
    應依職權為訴訟費用之裁判，民事訴訟法第78條及第87條第
    1項分別定有明文。經核本件訴訟費用額為4,350元（即第一
    審裁判費），而原告之請求為有理由，爰依上開規定確定被
    告於管理顏子晏之遺產範圍內應負擔之訴訟費用如主文第2
    項所示。
六、本件係就民事訴訟法第427條規定之簡易訴訟事件所為被告
    敗訴之判決，依同法第436條第2項準用第389條第1項第3款
    規定，應依職權宣告假執行。
七、據上論結，原告之訴為有理由，依民事訴訟法第436條第2項
    、第78條、第87條第1項、第389條第1項第3款，判決如主文
    。
中　　華　　民　　國　　111 　年　　9 　　月　　15　　日
                      臺灣臺南地方法院臺南簡易庭
                            法  官  王 獻 楠
上為正本係照原本作成。
如不服本判決，應於送達後20日內，向本院提出上訴狀並表明上
訴理由，如於本判決宣示後送達前提起上訴者，應於判決送達後
20日內補提上訴理由書（須附繕本），如委任律師提起上訴者，
應一併繳納上訴審裁判費。
中　　華　　民　　國　　111 　年　　9 　　月　　15　　日
                            書記官  蕭 雅 文